臺灣高等法院臺中分院刑事判決　　　　　　　　　九十一年度上易字第二二一二號
　　上　訴　人
　　即　被　告　丁○○　男　五.
　　自　訴　人　乙○○○○有限公司
　　代　表　人　丙○○　住同右.
　　代　理　人　甲○○　住同右.
右上訴人因違反著作權法案件，不服台灣彰化地方法院中華民國九十一年十月三十一
日第一審判決（九十一年度自字第六一號），提起上訴，本院判決如左：
    主      文
上訴駁回。
    事實及理由
一、本案經本院審理結果，認第一審判決認事用法及量刑均無不當，應予維持，並引
    用第一審判決書記載之事實、證據及理由（如附件） 。
二、上訴人即被告丁○○在本院未提出其他有利之證據及辯解，雖仍辯稱自訴人派人
    喬裝顧客前來購買電腦光碟點唱伴唱機時，曾要求試播，其試圖找光碟片找了一
    陣子仍未找到，最後以電話聯絡家人才找到該機型之光碟片，其並未將該盜版光
    碟片陳列在店內云云。惟查：證人即當時在場之許美芬於原審到庭證稱「現代」
    這台伴唱機之光碟片是從機器裡面取出，被告打電話給他太太是問「帝騰」的光
    碟片等語屬實；且經原審勘驗自訴人所提之蒐證錄影帶結果，被告於自訴人公司
    人員購買伴唱機之過程中，曾語及：「沒用的，一定要那台才能播放」、「ＫＴ
    Ｖ是合法的，沒有那麼多歌」、「因為著作權法的關係，所以一般沒有人敢做」
    等語，嗣被告寫了一張貼紙貼於點歌機上，數分鐘後自訴人公司之人員說：「隨
    便寫個出貨單給我就好，說你有出貨給我就好」，後來自訴人公司人員交付新台
    幣九千元給被告等情，業經原審勘驗明確，記明筆錄可稽。且被告於本院調查時
    亦供稱自訴人公司派員喬裝顧客前來購買電腦光碟點唱伴唱機時，曾說因經濟不
    景氣要求要買盜版品，這些盜版品每家都有陳列，並非僅其店內裡有擺設等語。
    足見被告明知如原判決附表所示「心雨」、「心寒」、「情書團」、「傷心的所
    在」等歌曲係他人享有著作財產權，仍於販賣現代ＨＤＴＰＲＥＭＩＥＲ－九九
    型電腦光碟點唱伴唱機時，將該隨機陳列店內，收錄有上開歌曲之未經自訴人公
    司同意或授權，屬侵害著作財產權之視聽著作物即盜版光碟片（即ＶＣＤ，俗稱
    大補帖）以附贈方式隨機散布出去，其有以意圖散布而陳列之方法，侵害自訴人
    公司著作權之犯意甚明，所辯係事後卸責之詞，委無足取，犯行堪以認定。其仍
    執前詞指摘原判決不當，為無理由，應予駁回。
三、據上論斷，應依刑事訴訟法第三百七十三條、第三百六十八條，判決如主文。
本案經檢察官劉翼謀到庭執行職務。
中      華      民      國　    九十二     年     一      月    十六　　日
                                臺灣高等法院臺中分院刑事第四庭
                                      審判長法  官　洪　耀　宗
                                            法　官  蕭  錦  鍾
                                            法　官  江　德　千
右正本證明與原本無異。
不得上訴。
                                            書記官  吳　麗　琴
中      華      民      國　    九十二     年     一      月    十七　　日
                                                                        Ｒ
臺灣彰化地方法院刑事判決                            九十一年度自字第六一號
    自  訴  人  乙○○○○有限公司
                     設桃園縣中壢市○○路四○○號廿一樓之一
    法定代理人  丙○○  住同右
    代  理  人  蕭全傑  住同右
                林福祥  住同右
                甲○○  住同右
    被      告  丁○○  男  五十歲（民國○○年○○月○○○日生）
                        住彰化縣和美鎮○○里○○路五四號
                        身分證統一編號：Ｎ一七六五七四號
右列被告因違反著作權法案件，經自訴人提起自訴，本院判決如左：
    主      文
丁○○以明知為侵害著作權之物，意圖散布而陳列之方法侵害他人著作權，處有期徒
刑月，如易科罰金，以佰元折算壹日。
扣案之盜版音樂光碟片壹片沒收。
    事      實
一、丁○○為萬春通信電器有限公司之負責人，其明知如附表所示「心雨」、「心寒
    」、「情書團」、「傷心的所在」等歌曲係乙○○○○有限公司享有著作財產權
    ，仍於民國九十一年五月八日晚間八時四十五分許，在彰化縣和美鎮○○里○○
    路七二號之營業處所，在其陳列販賣未經授權之現代ＨＤＴ  ＰＲＥＭＩＥＲ─
    九九型電腦光碟點唱伴唱機，所附贈之光碟片（即ＶＣＤ，俗稱大補帖）內含有
    上開歌曲，均未經乙○○○○有限公司同意或授權，為侵害著作財產權之視聽著
    作物，仍以意圖散布而陳列之方法，侵害乙○○○○有限公司之著作權，嗣於當
    日即九十一年五月八日晚間九時五分許，在上開營業處所，為乙○○○○有限公
    司之市調人員許美芬查獲。
二、案經乙○○○○有限公司向本院提起自訴。
    理      由
一、訊據被告丁○○對於其係萬春通信電器有限公司之負責人一事固坦白承認，惟矢
    口否認有何違法犯行，辯稱：伊未公開陳列販售及推銷該伴唱機，且該伴唱機及
    ＶＣＤ係他人送修之物，自訴人執意購買此伴唱機並要求試播，係非法引誘犯罪
    云云。經查：右揭犯罪事實，業據自訴人於本院審理中指訴在卷，復經證人即當
    時查獲人員許美芬於本院證述在卷，並提出當時購買過程之錄影帶一捲為證，經
    本院當庭勘驗其內容與自訴人指訴之情節相符無誤，並有如附表所示之歌曲之著
    作財產權證件清冊附卷可稽，此外，復有上開侵害著作財產權之光碟片一片、點
    歌簿一本扣案可資佐證，被告上開辯詞，應係事後卸責之詞，不足採信。本件事
    證明確，被告犯行堪以認定。
二、查被告明知販入之盜版ＣＤ音樂光碟片係侵害他人著作財產權之物，猶加以陳列
    ，並作為伴唱機附贈之物，核其所為，係屬著作權法第八十七條第二款所定明知
    為侵害著作權之物而意圖散布而陳列之侵害著作權行為，應依同法第九十三條第
    三款之規定處斷。爰審酌被告之素行，犯罪之動機、目的、手段、所生危害及犯
    罪後之態度等一切情狀，量處如主文所示之刑，併諭知易科罰金之折算標準。扣
    案之盜版音樂光碟一片，係被告所有供犯罪所用之物，已詳述如前，應依刑法第
    三十八條第一項第二款規定宣告沒收之。
據上論斷，應依刑事訴訟法第三百四十三條、第二百九十九條第一項前段，著作權法
第九十三條第三款，刑法第十一條前段、第四十一條第一項前段、第三十八條第一項
第二款，罰金罰鍰提高標準條例第二條，判決如主文。
中      華      民      國    九十一    年      十      月    三十一    日
                                    台灣彰化地方法院刑事第二庭
                                        法      官  李  水  源
右正本證明與原本無異。
如不服本判決，應於判決送達後十日內向本院提出上訴狀( 須附繕本 )。
                                        法院書記官  廖  建  興
中      華      民      國    九十一    年     十一     月      四      日
著作權法第九十三條第三款：
有左列情形之一者，處二年以下有期徒刑，得併科新臺幣十萬元以下罰金：
三、以第八十七條各款方法之一侵害他人之著作權者。
著作權法第八十七條第二款：
有下列情形之一者，除本法另有規定外，視為侵害著作權或製版權：
二、明知為侵害著作權或製版權之物而散布或意圖散布而陳列或持有或意圖營利而交
    付者。
